臺灣高等法院臺中分院刑事判決　　　　94年度上訴字第1075號
上　訴　人
即　被　告　丙○○
指定辯護人　本院公設辯護人　乙○○
上列上訴人因殺人未遂等案件，不服臺灣彰化地方法院中華民國
94年3月16日第一審判決 （民國93年度少連訴字第37號，起訴案
號：臺灣彰化地方法院檢察署93年度偵字第2198號），提起上訴
，本院判決如下：
    主　　　文
上訴駁回。
    事 　　 實
一、丙○○曾因違反槍砲彈藥刀械管制條例案件，經法院判處有
    期徒刑一年二月確定，於民國（下同）九十一年七月十二日
    執行完畢。猶不知悔改，與陳威佐（已，另由公訴人為不
    起訴處分）曾於九十一年九月二十五日，共同開車，前往員
    林鎮○○路○段六三六號之和平鳥園店，由丙○○至店內，
    邀戊○○（和平鳥園經營人），到陳威佐所駕駛的汽車內談
    判賽鴿糾紛之事，惟遭戊○○所拒，未能順利談判；丙○○
    、陳威佐竟共同基於非法持有槍枝、子彈與恐嚇、傷害之犯
    意聯絡及行為分擔，又於九十二年六月二十八日十九時四十
    分許，由丙○○騎乘機車，搭載陳威佐前往和平鳥園店後，
    陳威佐即拿出預藏之未經許可而非法持有具殺傷力之美國Ｓ
    ＭＩＴＨ　ＷＥＳＳＯＮ廠制式三五七左輪手槍（槍枝管制
    編號：0000000000號），以恐嚇戊○○及不確定
    故意傷害丁○○之犯意（丁○○為戊○○之子），朝和平鳥
    園店射擊二槍，其中一顆子彈射擊於該店的大門口騎樓柱旁
    、另一顆子彈貫穿屋內辦公木製桌子後，擊中正在辦公桌後
    方之丁○○（當時戊○○坐於辦公桌前方，背對店門口，正
    與丁○○在玩撲克牌）之腿部，致生危害於戊○○生命身體
    的安全，丁○○並因之身體受有右側股骨幹開放性骨折之傷
    害。而陳威佐於開完槍後，隨即由丙○○以機車接應離開現
    場。嗣於九十三年三月十六日十四時許，為警查獲丙○○藏
    匿在台中市○○路○段二十六號九樓，並在該處扣得前開犯
    案左輪手槍一支及供上述槍枝所用具殺傷力之制式子彈五顆
    （經送鑑定試射三顆，剩二顆）。
二、案經被害人戊○○及被害人丁○○之法定代理人戊○○訴請
    彰化縣警察局員林分局移送臺灣彰化地方法院檢察署檢察官
    偵查起訴。
    理　　　由
一、本件訊之被告丙○○承認曾於右揭時地，以機車搭載被告陳
    威佐到和平鳥園店，並於陳威佐槍擊後，立即載陳威佐離開
    現場，且於右開藏匿地點為警查獲扣案之制式左輪手槍及子
    彈，核與證人戊○○於原審偵審中證稱，有兩個男子戴著安
    全帽，其中一個來到店裡就馬上開槍，另一位騎著機車在隔
    壁的店外接應，將他載走等情相符，惟被告矢口否認涉有恐
    嚇及侵害之犯行，辯稱：伊事先並不知道被告陳威佐要開槍
    云云。經查：
　(一)被告坦承確實於九十一年九月二十五日與陳威佐第一次至和
  　平鳥園店，由被告下車至和平鳥園店，請戊○○出來至車內
    與陳威佐商談事情，但為戊○○所拒等情，按商店為開放式
    ，公眾得進出之場所，被告與陳威佐既然有事找戊○○談，
    為何不敢直接在店內商談，而要求戊○○出來到在車內談？
    其行徑異乎常態，所涉商談內容，顯然應為不敢公開之事，
    抑或涉及不法行為，被告不可能完全不感到好奇，而未過問
    陳威佐，為何要如此神祕？為何不到店內談？
  (二)於九十三年三月十七日在檢察官偵訊時，被告稱：第一次是
    陳威佐載我與阿榮一起去找和平鳥園老闆恐嚇，（問：陳威
    佐為何找你？）當時我沒有錢，陳威佐找我一起去恐嚇，說
    事成可分得三十萬元，但沒分到等語。雖然被告第一次去和
    平鳥園店時，未真正發生恐嚇情事，但被告與陳威佐到和平
    鳥園店的目的，被告應早已心知肚明。
  (三)於九十三年三月十七日在檢察官偵訊時，問被告丙○○：「
    後來你明知陳威佐已開槍，為何還要收陳威佐所寄交的槍？
    」，被告丙○○答稱：「陳威佐要我擔他的罪，但我不要。
    」，檢察官問：「既然你不要擔罪，為何你還要收他的槍？
    」，被告丙○○答稱：「他說槍先寄我處，過兩天，他會拿
    三十萬元給我，．．．」，則對照上述(二)、(三)被告丙○○之
    自白，顯然陳威佐有向被告談到事成後可獲三十萬元一事，
    而三十萬元並非小數字，豈是單純載送陳威佐至和平鳥園店
    ，即可輕易獲得？顯然二人在案發前，已作過詳細計劃，均
    是有備而來，其中一槍射擊於該店門口騎樓的柱旁，恐嚇戊○○之意思甚明，又另一槍往該店內辦公桌射擊，當時丁○○正坐於辦公桌後方，縱然非直接故意傷害丁○○，亦有不
    確定傷害故意。是被告辯稱事先並不知陳威佐會開槍云云，
    均屬卸責之詞，不足採信。
  (四)再扣案槍彈經請鑑定，依內政部警政署刑事警察局九十三年
    四月六日刑鑑字第○九三○○六七七二八號槍彈鑑定書所載
    稱：送鑑制式三五七左輪手槍一支（槍枝管制編號：000
    0000000號），認係美國ＳＭＩＴＨ　ＷＥＳＳＯＮ
    廠口徑○．三五七吋之制式轉輪手槍，機械性能良好，認具
    殺傷力。送鑑制式子彈五顆，認均係口徑○．三八吋制式子
    彈（已試射三顆），認具殺傷力，有該鑑驗通知書在卷可證
    。
  (五)此外，復有槍擊現場監視錄影帶翻拍相片、搜索被告丙○○
    之台中居所相片及財團法人彰化基督教醫院診斷書附卷可稽
    ，是被告罪行已堪認定。
二、按被告行為後，槍砲彈藥刀械管制條例業經總統於九十四年
    一月二十六日以華總一義字第０９４０００１０１０１號令
    修正公布，並自九十四年一月二十八日生效施行，其中槍砲
    彈藥刀械管制條例第七條、第十二條並未修正，自無新舊條
    文比較之問題，附此敘明。
三、核被告丙○○所為，係犯刑法第二百七十七條第一項之普通
    傷害罪、第三百零五條恐嚇罪，槍砲彈藥刀械管制條例第七
    條第四項、第十二條第四項之罪。公訴人認陳威佐之槍擊行
    為，係與被告丙○○共犯刑法第二百七十一條第二項、第一
    項殺人未遂罪，惟從陳威佐射擊二顆子彈的方向位置判斷、
    其中一顆在店門口騎樓柱旁、另一顆則在被害人丁○○之腿
    部，顯然僅係出於恐嚇戊○○及不確定傷害丁○○之故意，
    又如被告等人有致被害人於死之犯意，以當時該槍枝內尚有
    二顆子彈，陳威佐應會繼續射擊，且朝被害人的身體要害為
    之，然實際情形並非如此，公訴人所起訴被告之犯罪法條，
    與本院認定事實所適用法條雖不同，但其基本社會事實同一
    ，應予變更起訴法條。被告與陳威佐有犯意聯絡及行為分擔
    ，為共同正犯。另被告以一持有行為，觸犯持有制槍式手槍
    及子彈之行為，同時侵害數法益，屬一行為觸犯數罪名之想
    像競合犯，依法應從一重之持有手槍罪處斷。又被告以持有
    制式手槍之方法，達到恐嚇、傷害之目的，有方法與結果之
    牽連關係，應從一重之違反槍砲彈藥刀械管制條例第七條第
    四項罪處斷。又被告曾受有期徒刑之執行完畢，此有臺灣高
    等法院被告全國前案紀錄表可參，其於五年內再犯本件有期
    徒刑以上之罪，為累犯，應依法加重其刑。原審以被告罪證
    明確，適用槍砲彈藥刀械管制條例第七條第四項、第十二條
    第四項，刑法第十一條前段、第二十八條、第二百七十七條
    第一項、第三百零五條、第五十五條、第四十七條、第四十
    二條第二項、第三十八條第一項第一款，罰金罰鍰提高標準
    條例第一條前段、（漏引）第二條，現行貨幣單位折算新臺
    幣條例第二條，審酌被告未經許可持有具高度危險性之手槍
    、子彈，並持以犯傷害恐嚇罪，對社會治安造成重大影響，
    且其前已有類似的犯罪行為，重施故技，惡性重大，於本案
    查獲後，僅坦承部分犯行等一切情狀，量處以有期徒刑八年
    ，併科罰金新臺幣十萬元，及諭知罰金如易服勞役之折算標
    準。又以扣案美國ＳＭＩＴＨ　ＷＥＳＳＯＮ廠口徑○．三
    五七吋之制式轉輪手槍一枝（槍枝管制編號：000000
    0000號）、子彈二顆，係違禁物，應依刑法第三十八條
    第一項第一款之規定宣告沒收。至於扣案之子彈，其中三顆
    已經試射擊發而不再具有殺傷力，爰不另為沒收之宣告，經
    核認事用法並無違誤，被告上訴意旨執其事先不知陳威佐會
    開槍云云，指摘原判決不當，為無理由，應予駁回。
據上論斷，應依刑事訴訟法第368條，判決如主文。
本案經檢察官甲○○到庭執行職務。
中　　華　　民　　國　　94　　年　　7 　　月　　6 　　日
　　　　　　　刑事第二庭　審判長法　官　李　璋　鵬
　　　　　　　　　　　　　　　　法　官　蕭　錦　鍾
　　　　　　　　　　　　　　　　法　官　胡　森　田
上列正本證明與原本無異。
如不服本判決應於收受送達後十日內向本院提出上訴書狀，其未
敘述上訴之理由者並得於提起上訴後十日內向本院補提理由書（
均須按他造當事人之人數附繕本）。
　　　　　　　　　　　　　　　　書記官　林　振　甫
中　　華　　民　　國　　94　　年　　7 　　月　　7 　　日
　　　　　　　　　　　　　　　　　　　　　　　　　　　Ｒ
